【裁判字號】    89,訴,1415
【裁判日期】    891201
【裁判案由】    廢棄物清理法
【裁判全文】
臺灣板橋地方法院刑事判決                        八十九年度訴字第一四一五號
    公  訴  人  臺灣板橋地方法院檢察署檢察官
    被      告  甲○○
    選任辯護人  簡安頓
                蔡明熙
右列被告因違反廢棄物清理法案件，經檢察官提起公訴（八十九年度偵字第一一七二
一號、第一三二三六號），暨移送併案審理（八十九年度偵字第二００一七號），本
院判決如左：
    主  文
甲○○未領有廢棄物清除許可證，從事廢棄物貯存及清除，處有期徒刑壹年肆月，緩
刑年。
    事  實
一、甲○○前於民國（下同）八十六年十二月二十九日因賭博案件，經本院判處罰金
    一千三百元，於八十七年二月十六日判決確定，並於同年十一月二十五日繳清罰
    金而執行完畢（未構成累犯）。甲○○明知未依廢棄物清理法之規定，列明專業
    技術人員與清除工具、方法、設備及場所，向所屬地方機關申請核發許可證或核
    備文件，不得從事廢棄物之貯存、清除、處理業務，竟仍自八十八年十月間之某
    日起，未依法領取廢棄物清除處理許可證或核備文件，在其前於同年八月間，向
    不知情之地主蘇忠雄（其違反廢棄物清理法部分，另由公訴人為不起訴處分確定
    ）承租原欲作為停車場使用，坐落臺北縣三峽鎮○○段溪南小段第四四二、四三
    五地號二筆土地，以及同地段第四三六之一地號土地上（如附表所示），按每輛
    三．五噸卡車收取新臺幣（下同）一千元之費用，將建築廢棄物載運至該土地內
    傾倒貯存，再予轉運至三義棄置之清除方式，從事廢棄物之貯存及清除業務。嗣
    因甲○○任廢棄物露天堆置，未有防止雨水、地表水流入之措施，致污染環境，
    於八十九年六月十九日上午十時五分許及同年八月二十一日上午十一時三十分許
    ，先後為環保警察隊第一中隊在上址查獲，始偵悉上情。
二、案經臺北縣警察局三峽分局報告暨行政院環境保護署移送臺灣板橋地方法院檢察
    署檢察官偵查起訴。
    理  由
一、右開事實，業據被告甲○○於警訊、檢察官偵查及本院審理時坦承不諱，核與證
    人即查獲本件之環保警察隊第一中隊小隊長乙○○於本院調查時具結證述：伊是
    配合環保署去現場查獲本件，因有民眾檢舉有人堆置廢棄物，污染環境衛生，現
    場有看到堆置如照片所示之廢棄物，被告當場被查獲，是現場負責人，現場機具
    尚未在操作，伊就將被告違反刑責部分移送法辦等情節相符（見八十九年九月二
    十日訊問筆錄），並有行政院環境保護署稽查紀錄二份、現場照片共十六幀及臺
    北縣樹林地政事務所八十九年十一月二日八九北縣樹地二字第一五二０一號函所
    附之土地登記簿謄本各乙份在卷可稽。且經本院核閱被告於八十九年六月十九日
    及同年八月二十一日先後兩次為警查獲之現場照片，比對被告堆置廢棄物位置固
    相同，惟第二次查獲時之範圍較第一次查獲時小，故被告於本院審理時就第二次
    為警查獲乙節，供稱係同一件事，且當時已經清理一半等語，尚合於情理而堪以
    採信。又現場堆置之廢棄物業已清理完畢，亦經本院於八十九年十月十六日前往
    現場履勘屬實，並製有勘驗筆錄乙紙及現場照片二幀在卷可按，足徵被告前揭自
    白確與事實相符。故本件事證明確，被告犯行洵堪認定，應予依法論科。
二、核被告甲○○所為，係犯廢棄物清理法第二十二條第二項第四款之未領有清除、
    處理許可證從事廢棄物貯存、清除罪。又上開罪名，觀諸同法第二十條之規定，
    本係以經營廢棄物之貯存、清除或處理業務為其要件，則其罪質本具有反覆實施
    同一行為之特性，故被告甲○○自八十八年十月間之某日起至八十九年六月十九
    日及同年八月二十一日先後經警查獲時止之多次行為，應包括於一個從事廢棄物
    貯存及清除業務行為之概念中，自應僅成立一罪，尚無刑法第五十六條連續犯規
    定之適用，公訴人認被告多次犯行，應成立連續犯，尚有未洽，附此敘明。至於
    被告自八十九年六月十九日為警查獲後至同年八月二十一日止再度查獲時止之犯
    行部分，雖未據公訴人提起公訴，惟因與已起訴部分，屬實質上一罪之關係，自
    為起訴效力所及之範圍，本院應併予審究。爰審酌被告犯罪之動機、目的、手段
    、經營之期間非短、犯罪所生之危害及事後尚知坦承犯行之態度等一切情狀，量
    處如主文所示之刑，以資懲儆。末查被告甲○○雖於七十二年八月二十日因恐嚇
    案件，經臺灣基隆地方法院判處有期徒刑一年六月確定，並於七十三年十一月二
    十九日執行完畢後，五年以內未曾受有期徒刑以上刑之宣告，有臺灣高等法院檢
    察署刑案紀錄簡覆表乙份在卷可參，其因一時貪念而致罹本件刑章，且於事後將
    所堆置之廢棄物全部清除完畢，尚具悔意，經此次偵查審理暨科刑之教訓後，當
    知所警惕而信無再犯之虞，本院認前所宣告之刑以暫不執行為適當，併予宣告緩
    刑三年，以啟自新。
據上論斷，應依刑事訴訟法第二百九十九條第一項前段，廢棄物清理法第二十二條第
二項第四款，刑法第十一條前段、第七十四條第二款，判決如主文。
本案經檢察官楊四猛到庭執行職務
中      華      民      國      八十九      年      十二    月    一    日
    臺灣板橋地方法院刑事第三庭
                                      法  官    陳志揚
右正本證明與原本無異。
如不服本判決，應於判決送達後十日內向本院提出上訴狀 (應附繕本) ，上訴於
臺灣高等法院。
                                      書記官    陳慶樹
中      華      民      國      八十九      年    十二    月  十三    日
附錄本案論罪科刑法條條文：
廢棄物清理法第二十二條
  違反第八條、第十三條第一項、第四項至第七項、第十五條、第十八條、第二十條
  及第二十一條之規定，因而致人於死者，處無期徒刑或七年以上有期徒刑，得併科
  五百萬元以下罰金；致重傷者，處三年以上十年以下有期徒刑，得併科三百萬元以
  下罰金；致危害人體健康導致疾病者，處五年以下有期徒刑，得併科二百萬元以下
  罰金。
  有左列情形之一者，處一年以上五年以下有期徒刑，得併科一百萬元以下罰金︰
  一、任意棄置有害事業廢棄物者。
  二、事業機構未依本法規定之方式貯存、清除、處理或再利用廢棄物，致污染環境
      者。
  三、未經主管機關許可，提供土地回填、堆置廢棄物者。
  四、未依第二十條規定領有廢棄物清除、處理許可證或核備文件，從事廢棄物貯存
      、清除、處理，或未依廢棄物清除、處理許可證或核備文件內容貯存、清除、
      處理廢棄物者。
  五、執行機關委託未取得許可證之公、民營廢棄物清除、處理機構，清除、處理一
      般廢棄物者；或明知受託人非法清除、處理而仍委託者。
  六、公、民營廢棄物處理機構或執行機關未處理廢棄物，開具虛偽證明者。
  無許可證經營廢棄物清除、處理為常業者，處三年以上十年以下有期徒刑，得併科
  三百萬元以下罰金。
  法人之負責人、法人或自然人之代理人、受僱人或其他從業人員因執行業務犯第一
  項、第二項之罪者，除處罰其行為人外，對該法人或自然人科以罰金。
  依本法規定有申報義務，明知為不實之事項而申報不實或於業務上作成之文書為虛
  偽記載者，處三年以下有期徒刑、拘役或科或併科五十萬元以下罰金。
  科罰金時，應審酌犯罪所得之利益。如所得之利益超過罰金最多額時，得於所得利
  益二倍之範圍內酌量加重。
  對於違反本法之行為，民眾得敘明事實或檢具證據資料，向所在地執行機關或主管
  機關檢舉。
  主管機關或執行機關對於前項檢舉，經查證屬實並處以罰鍰者，其罰鍰金額達一定
  數額時，得以罰鍰金額收入之一定比例，提充檢舉獎金。檢舉及獎勵辦法由中央主
  管機關定之。
  主管機關或執行機關為前項查證時，對檢舉人之身分應予保密。
  事業機構清理廢棄物所生之費用應予財稅減免。凡遵守本法有關規定，績效優良者
  ，應予獎勵，其辦法由中央主管機關定之。


司法院資訊處製作；財團法人民間司法改革基金會備份。
